臺灣新北地方法院刑事判決
111年度審訴字第836號
公  訴  人  臺灣新北地方檢察署檢察官
被      告  鐘濬詠


上列被告因違反毒品危害防制條例案件，經檢察官提起公訴（11
1年度毒偵字第1371號），被告於本院準備程序中就被訴事實為
有罪之陳述，經本院合議庭裁定由受命法官獨任進行簡式審判程
序，判決如下：
    主  文
鐘濬詠施用第一級毒品，處有期徒刑陸月，如易科罰金，以新臺
幣壹仟元折算壹日；扣案之海洛因壹包（驗餘淨重零點參伍伍陸
公克）沒收銷燬之；扣案之針頭貳支、生理食鹽水注射液壹罐均
沒收之。又施用第二級毒品，處有期徒刑肆月，如易科罰金，以
新臺幣壹仟元折算壹日。應執行有期徒刑捌月，如易科罰金，以
新臺幣壹仟元折算壹日。
    事  實
一、鐘濬詠明知海洛因、甲基安非他命分別係毒品危害防制條例
    第2條第2項第1款、第2款公告之第一級、第二級毒品，非經
    許可，不得持有、施用，竟基於施用第一級毒品海洛因之犯
    意，於民國111年1月17日20時許，在新北市○○區○○路000號
    「家樂福大賣場」地下1樓男廁內，以將第一級毒品海洛因
    摻水置入針筒內注射之方式，施用第一級毒品海洛因1次；
    另基於施用第二級毒品甲基安非他命之犯意，於111年1月18
    日（起訴書誤載為17日）1時42分許為警採尿時起回溯96小
    時內某時，在不詳地點，以將第二級毒品甲基安非他命放入
    玻璃球吸食器後燒烤產生煙霧吸食之方式，施用第二級毒品
    甲基安非他命1次。嗣因鐘濬詠於上述時間施用海洛因後倒
    於上址「家樂福大賣場」地下1樓男廁內，經警於111年1月1
    7日21時23分許獲報前往處理而當場查獲，並扣得第一級毒
    品海洛因1包（淨重0.3575公克、驗餘淨重0.3556公克）、
    針頭2支及生理食鹽水注射液1罐，經其同意為警採集其尿液
    送驗結果呈嗎啡、可待因及安非他命、甲基安非他命陽性反
    應，始悉上情。
二、案經新北市政府警察局新莊分局報告臺灣新北地方檢察署檢
    察官偵查起訴。　　
    理  由
壹、程序方面：
    本件被告鐘濬詠所犯係死刑、無期徒刑、最輕本刑為3年以
    上有期徒刑以外之罪，其於準備程序中就被訴事實為有罪之
    陳述，經法官告知簡式審判程序之旨，並聽取公訴人及被告
    之意見後，依刑事訴訟法第273條之1第1項規定，由本院合
    議庭裁定由受命法官獨任進行簡式審判程序，且依刑事訴訟
    法第273條之2及第159條第2項規定，不適用傳聞法則有關限
    制證據能力之相關規定，合先敘明。
貳、實體方面：
一、上揭犯罪事實，業經被告鐘濬詠於警詢時、偵查中、本院準
    備程序及審理時均坦承不諱，並有第一級毒品海洛因1包、
    針頭2支、生理食鹽水注射液1罐扣案可資佐證及新北市政府
    警察局新莊分局搜索扣押筆錄、扣押物品目錄表各1份、查
    獲現場及扣案物品照片共5張附卷可稽（見偵查卷第18至20
    、25至26頁）；而被告經警於111年1月18日1時42分許採尿
    送驗，結果呈嗎啡、可待因及安非他命、甲基安非他命陽性
    反應一節，亦有勘察採證同意書、新北市政府警察局受採集
    尿液檢體人姓名及檢體編號對照表（檢體編號：D0000000）
    、台灣檢驗科技股份有限公司濫用藥物實驗室-台北111年1
    月28日出具之報告編號UL/2022/00000000號濫用藥物檢驗報
    告（檢體編號：D0000000）各1份在卷可參（見偵查卷第23
    、24、37頁）；另扣案之白色粉塊1包經送鑑定結果，驗前
    淨重0.3575公克，驗餘淨重0.3556公克，檢出第一級毒品海
    洛因成分一節，亦有臺北榮民總醫院111年3月14日北榮毒鑑
    字第C0000000號毒品成分鑑定書1份附卷可佐（見偵查卷第4
    4頁），足認被告之自白與事實相符，堪以採信。
二、又被告前因施用毒品案件，經依本院110年度毒聲字第396號
    裁定送觀察、勒戒後，認無繼續施用毒品傾向，於110年12
    月21日執行完畢釋放出所，並由臺灣新北地方檢察署檢察官
    以109年度毒偵字第7716號、110年度毒偵字第2102、3713、
    4363、6105、7585號為不起訴處分確定等情，有臺灣高等法
    院被告前案紀錄表1份在卷可佐，是被告於111年1月17日20
    時許、111年1月18日1時42分許為警採尿時起回溯96小時內
    某時，再為本件施用第一、二級毒品犯行，顯係在上述被告
    經觀察、勒戒執行完畢釋放後3年內再犯，自應依法追訴。
    綜上所述，本案事證明確，被告犯行，洵堪認定，應依法論
    科。
三、論罪科刑：
  ㈠核被告所為，係犯毒品危害防制條例第10條第1項之施用第一
    級毒品罪及同條例第10條第2項之施用第二級毒品罪。
  ㈡被告施用第一級毒品海洛因前後持有第一級毒品海洛因之低
    度行為，及施用第二級毒品甲基安非他命前持有第二級毒品
    甲基安非他命之低度行為，應分別為施用之高度行為所吸收
    ，均不另論罪。
  ㈢被告所犯上開2罪，犯意各別，行為互殊，應予分論併罰。
  ㈣爰審酌被告明知海洛因、甲基安非他命屬政府禁制之第一、
    二級毒品，又前已因施用毒品案件經送觀察、勒戒，仍不能
    戒除毒癮，再次漠視法令禁制而犯本罪，顯見其戒除毒癮之
    意志薄弱，並衡酌其於109年間有因施用毒品案件經法院論
    罪科刑及執行完畢紀錄，有臺灣高等法院被告前案紀錄表1
    份在卷可考，惟念其犯後坦承犯行，且施用毒品所生危害，
    實以自戕身心健康為主，對於他人生命、身體、財產等法益
    ，尚無明顯而重大之實害，並兼衡其自陳國中肄業之智識程
    度，現從事泥作工作、須撫養父母親之生活狀況等一切情狀
    ，分別量處如主文所示之刑，並均諭知如易科罰金之折算標
    準，暨定其應執行刑，並諭知如易科罰金之折算標準。
四、沒收：
  ㈠扣案之海洛因1包（驗餘淨重0.3556公克），屬查獲之第一級
    毒品，不問屬於犯人與否，應依毒品危害防制條例第18條第
    1項前段規定沒收銷燬之；而包裝前開第一級毒品海洛因之
    外包裝袋1個，因包覆毒品，其上顯留有該毒品之殘渣，無
    論依何種方式均難與之完全析離，當應整體視之為毒品，與
    上開第一級毒品海洛因併同沒收銷燬；至於鑑驗用罄之部分
    ，因已滅失，爰不再為沒收銷燬之諭知。
　㈡另扣案之針頭2支及生理食鹽水注射液1罐，係被告所有，供
    本案施用第一級毒品犯罪所用之物，業經被告供承在卷，爰
    依刑法第38條第2項前段規定宣告沒收之。
據上論斷，依刑事訴訟法第273條之1第1項、第299條第1項前段
，毒品危害防制條例第10條第1項、第2項、第18條第1項前段，
刑法第11條、第41條第1項前段、第8項、第51條第5款、第38條
第2項前段，判決如主文。
本案經檢察官蕭擁溱提起公訴，經檢察官張啓聰到庭執行職務。
中　　華　　民　　國　　111 　年　　9 　　月　　7 　　日
                  刑事第二十五庭  法  官     曾淑娟
如不服本判決，應於判決送達後20日內敘明上訴理由，向本院提
出上訴狀（應附繕本），上訴於臺灣高等法院。其未敘述上訴理
由者，應於上訴期間屆滿後20日內向本院補提理由書「切勿逕送
上級法院」。
                                  書記官     王若安 
中　　華　　民　　國　　111 　年　　9 　　月　　8 　　日
附錄本案論罪科刑法條全文：
毒品危害防制條例第10條
施用第一級毒品者，處6月以上5年以下有期徒刑。
施用第二級毒品者，處3年以下有期徒刑。